【裁判字號】    96,簡,796
【裁判日期】    970111
【裁判案由】    營業稅
【裁判全文】
臺北高等行政法院判決
                                     96年度簡字第00796號
原      告  朱隆興
            （即祐實實業行）
被      告  財政部臺灣省北區國稅局
代  表  人  陳文宗（局長）
上列當事人間因營業稅事件，原告不服財政部中華民國96年8 月
10日台財訴字第09600314570 號訴願決定（案號：第00000000號
），提起行政訴訟，本院判決如下：
    主  文
原告之訴駁回。
訴訟費用由原告負擔。
    事實及理由
一、本件係關於稅捐課徵事件涉訟，所核課之稅額及罰鍰處分均
    在新台幣（下同）20萬元以下之事件，依行政訴訟法第229
    條第1 項第1 款、2 款規定，應適用簡易程序（行政訴訟法
    第229 條第1 項所定適用簡易程序之數額3 萬元，業經司法
    院以民國92年9 月17日院台廳行一字第23681 號令增至20萬
    元，並定於93年1 月1 日實施），本院並依同法第233 條第
    1 項規定，不經言詞辯論逕行判決。
二、事實概要：原告於民國（下同）94年1 至2 月份銷售額合計
    新臺幣（下同）450,000 元，營業稅額22,500元，逾規定期
    限（30日）未申報銷售額及統一發票明細表，亦未繳納應納
    營業稅額，經被告所屬新莊稽徵所查獲，審理核定補徵原告
    營業稅22,500元，並按所漏稅額22,500元處以3 倍之罰鍰計
    67,500元（計至百元止）。原告就罰鍰部分不服，申請復查
    ，經被告以96年1 月23日北區國稅法一字第0960005481號復
    查決定書（下稱原處分）駁回，原告猶有未服，提起訴願遭
    決定駁回，遂提起本件行政訴訟。
三、本件原告起訴主張：原告經營生意失敗僅能暫停營業，目前
    靠打零工為生，系爭營業稅本稅部分業已繳納完畢，惟罰鍰
    部分因無力清償，希望可以分期給付，為此，提起本件訴訟
    ，並聲明求為撤銷原處分及訴願決定之判決云云。
四、被告則以：原告94年1-2 月份銷售額合計450,000 元，營業
    稅額22,500元，逾規定期限30日未申報銷售額及統一發票明
    細表，亦未按應納稅額繳納營業稅，有營業人進銷項憑證交
    查異常查核清單及相關資料可稽，經被告所屬新莊稽徵所查
    獲，核定補徵營業稅額22,500元，並按所漏稅額22,500元處
    3 倍罰鍰67,500元，並無不合。又原告逾規定期限30日未申
    報銷售額及統一發票明細表，亦未繳納應納營業稅額22,500
    元，為其所不爭，而被告所屬收件時，如遇營業人無法繳清
    應納稅款者，均請營業人填寫欠稅催繳通知書後連同401 申
    報書申報，並無拒收未繳款之申請書情形，又被告所屬新莊
    稽徵所前於94年4 月4 日以北區國稅新莊三字第0940006435
    號函請攜帶申報書收執聯供核，惟原告並未提示，則原告既
    放任應作為（申報繳納稅款）義務而不作為，已造成違章事
    實，依規定即應受罰。至原告主張因沒錢繳納應納罰鍰，請
    准予分期償還乙事，應於稽徵機關移送法院強制執行後，逕
    向行政執行處申請分期繳納，原告主張非屬本案審酌範圍等
    語，資為抗辯。
五、按「在中華民國境內銷售貨物或勞務及進口貨物，均應依本
    法規定課徵加值型或非加值型之營業稅。」、「營業人除本
    法另有規定外，不論有無銷售額，應以每二月為一期，於次
    期開始15日內，填具規定格式之申報書，檢附退抵稅款及其
    他有關文件，向主管稽徵機關申報銷售額、應納或溢付營業
    稅額。」、「納稅義務人，有左列情形之一者，除追繳稅款
    外，按所漏稅額處1 倍至10倍罰鍰，並得停止其營業…二、
    逾規定期限30日未申報銷售額或統一發票明細表，亦未按應
    納稅額繳納營業稅者。」為行為時加值型及非加值型營業稅
    法（下稱營業稅法）第1 條、第35條第1 項前段及第51條第
    2 款所明定。次按稅務違章案件裁罰金額或倍數參考表有關
    「加值型與非加值型營業稅稅目第51條第2 款虛報進項稅額
    者」部分規定：「二、逾規定期限三十日未申報銷售額或統
    一發票明細表，亦未按應納稅額繳納營業稅者：按所漏稅額
    處三倍罰鍰。但於裁罰處分核定前已補報補繳稅款、以書面
    或於談話筆（紀）錄中承認違章事實及承諾繳清罰鍰者，處
    一倍之罰鍰。」，而上開裁罰金額或倍數參考表係主管機關
    財政部，分別就稅捐稽徵法、綜合所得稅、營利事業所得稅
    、貨物稅、菸酒稅、營業稅等稅務違章案件之不同情節，訂
    定不同之處罰額度，復就行為人是否已補繳稅款、以書面或
    於談話筆（紀）錄中承認違章事實及何時承認等分別作為減
    輕處罰之事由，其除作原則性或一般性裁量基準外，另有例
    外情形之裁量基準，與法律授權目的尚無牴觸。從而，稅捐
    稽徵機關援引上開裁罰基準作成行政處分，自屬適法。
六、經查，本件原告於94年1 月至2 月份銷售額合計450,000 元
    ，營業稅額22,500元，逾規定期限（30日）未申報銷售額及
    統一發票明細表，亦未繳納應納營業稅額，嗣經被告所屬新
    莊稽徵所查獲，審理後核定補徵原告營業稅22,500元，並按
    所漏稅額22,500元處以3 倍之罰鍰計67,500元（計至百元止
    ）等情，為兩造所不爭執，且有營業稅罰鍰繳款書、營業稅
    稅額繳款書、被告所屬新莊稽徵所處分書（編號：94年度財
    業字第Ｚ0000000000000號）、營業人進銷項憑證交查異核清
    單、欠繳總歸戶查詢情形等件附原處分卷可稽，洵堪認定。
    從而，本件原告未於法定期限填具規定格式之申報書，檢附
    相關文件，向主管稽徵機關申報銷售額、應納或溢付營業稅
    額，亦未按應納稅額繳納營業稅，違反首揭營業稅法之規定
    ，是原處分審酌原告系爭違章情節，依同法第51條第2 款規
    定及參考上開稅務違章案件裁罰金額或倍數參考表規定，按
    原告所漏稅額22,500元處以3 倍之罰鍰計67,500元（計至百
    元止），於法即無不合。至於原告主張罰鍰部分因無力清償
    欲分期給付一事，屬行政執行範疇，應由原告於原處分執行
    程序中依法申請，核與原處分適法與否之認定無涉，尚非本
    院所得審酌，併此敘明。
七、綜上所述，原處分認事用法並無違誤；訴願決定遞予維持，
    亦無不合，原告起訴請求撤銷訴願決定及原處分，為無理由
    ，應予駁回。又本件訴訟適用簡易程序事件，爰不經言詞辯
    論逕為判決，併此敘明。
八、本件事證已臻明確，兩造其餘攻擊、防禦方法，經核與判決
    之結果不生影響，無庸逐一論述，併予敘明。
九、據上論結，本件原告之訴為無理由，爰依行政訴訟法第236
    條、第233 條第1 項及第98條第1 項前段之規定，判決如主
    文。
中    華    民    國    97    年     1    月    11    日
                      臺北高等行政法院第一庭
                                      法  官  周玫芳
上為正本係照原本作成。
本件以訴訟事件所涉及之法律見解具有原則性者為限，始得於本
判決送達後20日內向本院提出上訴狀並表明上訴理由，如已於本
判決宣示後送達前提起上訴者，應於判決送達後20日內補具上訴
理由（均按他造人數附繕本），且經最高行政法院許可後方得上
訴。
中    華    民    國    97    年     1    月    11    日
                                      書記官  何閣梅


司法院資訊處製作；財團法人民間司法改革基金會備份。
